# 在线等!!关于中资转外资，实收境外资本的问题

提问人：zzg343 时间：2010-04-30 19:43:10
各位，我公司本是中资，在 2009 年 12 月办理了外资并购，外方并购30%的股权。但是其支付给出让方（原股东）的对价是在 2010 年1 月份完成的。
现在是外汇年检的时候，我填外汇收支情况表中的所有项均为 0 ，但有个会计说，“实收境外资本”需要填上外方的出资比例，在“外方所占比例的未分配利润上也要填”，因为股权转让一旦生效，那么公司的外方就实际拥有股权，而其支付对价，不过是外方股东与股权出让者（原股东）之间的关系，而与公司无关。
请问到底该怎么填。像这种情况，实收境外资本到底是不是为 0 ？

回答人：chenyiwei
回复 楼主 zzg343 的帖子主要问题是能否认可外方在 2009 年 12 月末之前已经完成出资。请说明股权转让的各环节手续（批准证书颁发、验资的完成、工商变更的完成和营业执照换发等）截至 2009 年末的办理情况，哪些手续已经办妥，以及根据已办妥的手续是否可以认可外方已经完成出资。 另外，需关注《外经贸部、国家工商局发布《中外合资经营企业合营各方出资的若干规定》的补充规定》（外经贸部、工商总局令[1997]第 2 号）中的一项特殊规定：“对通过收购国内企业资产或股权设立外商投资企业的外国投资者，应自外商投资企业营业执照颁发之日起 3 个月内支付全部购买金。 对特殊情况需延长支付者，经审批机关批准后，应自营业执照颁发之日起 6 个月内支付购买总金额的60%以上，在 1 年内付清全部购买金， 并按实际缴付的出资额的比例分配收益。按股投资者在付清全部购买金额之前，不能取得企业决策权，不得将其在企业中的权益、资产以合并报表的方式纳入该投资者的财务报表”。

回答人：chenyiwei
回复 地板 zzg343 的帖子个人比较倾向于：该企业在 2009 年末已经具备外商投资企业的属性，但由于外方的股权受让对价款尚未支付，所以“实收境外资本”在 2009 年末应当为零。当然如aegis所言，目前如何处理这个问题的很重要考虑因素就是如何确保报送数据能够通过FDI系统的后台匹配审核，如果经过多次不同方式的尝试之后都显示不能通过的，还是建议与当地外管局协商如何解决。